【裁判字號】    95,訴,1105
【裁判日期】    951124
【裁判案由】    毒品危害防制條例
【裁判全文】
臺灣士林地方法院刑事判決              95年度訴字第1105號
公  訴  人  臺灣士林地方法院檢察署檢察官
被      告  甲○○
上列被告因違反毒品危害防制條例案件，經檢察官提起公訴（95
年度毒偵字第1072號），被告於準備程序中就本案被訴事實為有
罪之陳述，本院合議庭裁定由受命法官獨任改依簡式審判程序審
理，並判決如下：
    主  文
甲○○連續施用第一級毒品，處有期徒刑捌月，扣案之注射針筒
參支均沒收。又連續施用第二級毒品，處有期徒刑肆月。應執行
有期徒刑壹拾月，扣案之注射針筒參支均沒收。
    事  實
一、甲○○曾於民國91年間，因施用第一級毒品案件，經法院裁
    定送觀察、勒戒後，認無繼續施用毒品之傾向，於92年5 月
    13日執行完畢釋放出所，並經臺灣臺北地方法院檢察署檢察
    官以92年度毒偵緝字第105 號為不起訴處分確定。詎甲○○
    猶不知悔改，於前案觀察、勒戒執行完畢釋放後5 年內，復
    分別基於施用第一級毒品海洛因與第二級毒品甲基安非他命
    之概括犯意，自94年6 月間起至95年1 月21日下午某時止，
    在臺北市○○區○○街30巷20號3 樓，分別以香煙摻入海洛
    因吸用及注射針筒注射之方式，連續多次施用第一級毒品海
    洛因，與以燃燒吸食器內安非他命方式，連續多次施用第二
    級毒品甲基安非他命。嗣於95年1 月21日晚上7 時20分許，
    在臺北市○○區○○街30巷20號3 樓住所為警查獲，並扣得
    其所有供施用海洛因之注射針筒3 支，且經警採集其尿液送
    驗，呈鴉片（嗎啡）與甲基安非他命反應，始悉上情。
二、案經臺北市憲兵隊移送臺灣士林地方法院檢察署檢察官偵查
    起訴。
    理  由
一、上揭犯罪事實，業據被告於警詢、偵查及本院審理中坦承不
    諱，且被告為警採集之尿液，經送憲兵司令部刑事鑑識中心
    先以酵素免疫分析法初步檢驗，再以氣相層析質譜分析法確
    認鑑驗結果，呈鴉片（嗎啡）及甲基安非他命應，此有該中
    心95年3 月20日（95）安鑑字第00429 號鑑驗通知書1 紙、
    檢體監管紀錄表及扣押物品清單各1 紙在卷可稽，且有注射
    針筒3 支扣案足稽，應甚明確。又被告曾於91年間，因施用
    第一級毒品案件，經法院裁定送觀察、勒戒後，認無繼續施
    用毒品之傾向，於92年5 月13日執行完畢釋放出所，並經臺
    灣臺北地方法院檢察署檢察官以92年度毒偵緝字第105 號為
    不起訴處分確定，有該不起訴處分書、人犯在監所最新資料
    報表及台灣高等法院被告前案紀錄表各1 份在卷可憑。本件
    事證明確，被告於觀察勒戒執行完畢釋放後，5 年內再犯施
    用第一級毒品海洛因及第二級毒品安非他命之犯行堪以認定
    。
二、核被告甲○○所為，係犯毒品危害防制條例第10條第1 項施
    用第一級毒品罪、同條第2 項施用第二級毒品罪。其分別持
    有海洛因及安非他命之低度行為，應分別為施用海洛因及安
    非他命之高度行為所吸收，均不另論罪。又刑法第56條連續
    犯規定業於94年2 月2 日修正刪除，並於95年7 月1 日施行
    ，是新法修正施行後，被告之數犯罪行為，即須分論併罰。
    此刪除雖非犯罪構成要件之變更，但顯已影響行為人刑罰之
    法律效果，自屬法律變更，依修正後刑法第2 條第1 項規定
    此條修正應逕行適用新法），比較新、舊法結果，本件被告
    分別多次施用第一級毒品海洛因之行為，及多次施用第二級
    毒品安非他命之行為，各時間緊接，各犯罪構成要件相同，
    顯係各基於概括犯意所為，應分別適用較有利於被告之行為
    時法律即修正前刑法第56條規定，各論以連續犯一罪，並各
    加重其刑。而被告所犯上開2 罪，犯意個別，應分論併罰。
    爰審酌被告有施用毒品前科，經觀察勒戒後，竟又再度施用
    毒品，顯見其意志不堅，無法戒絕毒癮、犯罪之動機、手段
    、施用毒品時間、施用毒品為自戕行為，對身體健康產生危
    害及犯罪後於本院審判時坦承犯行之態度等一切情狀，分別
    量處如主文所示之刑。再95年7 月1 日修正施行前刑法第51
    條規定：「數罪併罰，分別宣告其罪之刑，依左列各款定其
    應執行者：」，其中第5 款規定：「宣告多數有期徒刑者，
    於各刑中之最長期以上，各刑合併之刑期以下，定其刑期。
    但不得逾20年。」；修正後刑法第51條第5 款規定：「宣告
    多數有期徒刑者，於各刑中之最長期以上，各刑合併之刑期
    以下，定其刑期。但不得逾30年。」，比較修法前後規定結
    果，修正前之規定較有利於行為人，依修正後刑法第2 條第
    1 項規定，應適用修正前刑法第51條第5 款定其應執行之刑
    ，以示懲儆。至公訴人認被告於94年6 月間起至95年1 月21
    日以外之時間尚有施用海洛因及安非他命之犯行，惟此已為
    被告所堅決否認，又查無其他積極證據足資證明，自難遽為
    認定，惟公訴人認此部分與其他論罪部分有連續犯之裁判上
    一罪關係，爰不另為無罪之諭知。
三、扣案之注射針筒3 支，為被告所有供施打毒品犯罪所用之物
    ，業據被告供明在卷，應依刑法第38條第1 項2 款宣告沒收
    。另扣案之其餘物品，並非被告所有，亦非違禁物，自無庸
    宣告沒收，附此敘明。
據上論斷，應依刑事訴訟法第273 條之1 第1 項、第299 條第1
項前段，毒品危害防制條例第10條第1 項、第2 項，刑法第2 條
第1 項前段、第11條前段、修正前刑法第56條、第51條第5 款、
刑法第38條第1 項第2 款，判決如主文。
本案經檢察官林宏松到庭執行職務。
中    華    民    國    95    年    11    月    24    日
                  刑事第一庭法  官  雷雯華
以上正本證明與原本無異。
如不服本判決，應於判決送達後10日內，向本院提出上訴狀。
                            書記官  陳如玲
中    華    民    國    95    年    11    月    24    日


司法院資訊處製作；財團法人民間司法改革基金會備份。
